【裁判字號】    98,簡上,628
【裁判日期】    980820
【裁判案由】    傷害
【裁判全文】
臺灣板橋地方法院刑事判決             98年度簡上字第628號
上  訴  人
即  被  告  甲○○
選任辯護人  鄭崇文律師
上列上訴人即被告因傷害案件，不服本院98年度簡字第1781號中
華民國98年4 月7 日第一審判決（聲請簡易判決處刑案號：98年
度偵字第2661號），提起上訴，本院管轄之第二審合議庭判決如
下：
    主  文
上訴駁回。
甲○○緩刑貳年，緩刑期內付保護管束。
    事  實
一、甲○○與乙○○為同父異母之兄妹，具有家庭暴力防治法第
    3 條第4 款所定之家庭成員關係。甲○○於民國97年10月19
    日20時許，在其位於臺北縣鶯歌鎮○○街14號6 樓住處，因
    與乙○○就照顧、探望渠二人之父親馬韶光問題發生口角，
    詎甲○○竟基於傷害人之身體之犯意，徒手毆打乙○○，致
    乙○○受有頭部外傷、雙手擦挫傷、左足擦挫傷等傷害。
二、案經乙○○訴請臺灣板橋地方法院檢察署檢察官偵查起訴。
    理  由
一、上揭事實，業據被告甲○○於本院審理時坦承不諱，核於告
    訴人乙○○於偵訊時指訴之情節相合，且有證人即當時在場
    目睹案發經過之證人李麗玫於偵訊時之證述可參，並有財團
    法人亞東紀念醫院97年10月19日、同年月20日診斷證明書影
    本各1 紙附卷可稽，足認被告之自白與事實相符。綜上，本
    案事證明確，被告犯行堪予認定，應依法論科。
二、按家庭暴力防治法所稱家庭暴力，係指家庭成員間實施身體
    或精神上不法侵害之行為；所謂家庭暴力罪，係指家庭成員
    間故意實施家庭暴力行為而成立其他法律所規定之犯罪，家
    庭暴力防治法第2 條第1 款、第2 款分別定有明文。查被告
    甲○○與告訴人乙○○為同父異母之兄妹，具有家庭暴力防
    治法第3 條第4 款所定之家庭成員關係，是核被告所為，係
    犯刑法第277 條第1 項之普通傷害罪，且屬於對家庭成員間
    實施身體不法侵害之行為，自該當家庭暴力防治法所稱之家
    庭暴力罪，惟因家庭暴力防治法對於家庭暴力罪並無科處刑
    罰之規定，是以僅依刑法傷害罪予以論罪科刑即可。原審因
    而引用刑法第277 條第1 項、第42條第3 項、刑法施行法第
    1 條之1 第1 項、第2 項前段規定，並審酌被告無前科，素
    行良好，其為告訴人之胞兄，遇事不思理性處理，僅為細故
    而生爭執，更以暴力相向，應予非難，兼衡其犯罪之動機、
    目的、手段、告訴人所受傷勢輕重暨被告犯罪後之態度等一
    切情狀，判處罰金新臺幣8 千元，並諭知如易服勞役之折算
    標準，其認事用法均無違誤，量刑亦屬妥適。被告提起本件
    上訴，核無理由，應予駁回。惟查：被告前未曾因故意犯罪
    受有期徒刑以上刑之宣告，有臺灣高等法院被告前案紀錄表
    在卷可憑，其因一時衝動，致犯本罪，於本院審理時坦承犯
    行，態度良好，迭次表明願與告訴人洽談和解事宜，並主動
    撤回其另案對於乙○○所提出侵入住宅及傷害罪之刑事告訴
    ，堪認已有悔意，當能記取教訓而無再犯之虞，本院因認所
    宣告之刑，以暫不執行為適當，爰依刑法第74條第1 項第1
    款規定，宣告緩刑2 年，以勵自新。併依家庭暴力防治法第
    38條第1 項規定，諭知緩刑期內付保護管束。
據上論斷，應依刑事訴訟法第455 條之1 第1 項、第3 項、第36
8 條，刑法第74條第1 項第1 款，家庭暴力防治法第38條第1 項
，判決如主文。
本案經檢察官謝岳龍到庭執行職務。
中    華    民    國    98    年    8     月    20    日
                  刑事第十一庭  審判長法  官  陳鴻清
                                      法  官  劉安榕
                                      法  官  朱嘉川
以上正本證明與原本無異
不得上訴。
                                      書記官  陳聖儒
中    華    民    國    98    年    8     月    24    日
附錄本案論罪科刑法條全文：
中華民國刑法第277條
傷害人之身體或健康者，處3 年以下有期徒刑、拘役或1 千元以
下罰金。
犯前項之罪因而致人於死者，處無期徒刑或7 年以上有期徒刑；
致重傷者，處3 年以上10年以下有期徒刑。


司法院資訊處製作；財團法人民間司法改革基金會備份。
